臺灣臺南地方法院臺南簡易庭民事判決
109年度南勞小字第30號
原      告  楊○○  
法定代理人  楊進富  
            黃姿穎  

訴訟代理人  楊汶斌律師(法扶律師)
被      告  邱家真即二姐冷飲店


上列當事人間請求給付工資等事件，本院於民國110年1月13日言詞辯論終結，判決如下：                        
    主  文
被告應給付原告新臺幣柒萬玖仟玖佰伍拾參元，及自民國110年1
月8日起至清償日止，按年息百分之5計算之利息。
被告應提繳新臺幣貳仟捌佰參拾陸元至原告於勞工保險局設立之
勞工退休金個人專戶。
訴訟費用新臺幣壹仟元由被告負擔。
本判決得假執行。但被告如以新臺幣捌萬貳仟柒佰捌拾玖元為原
告預供擔保，得免為假執行。
    事實及理由
一、本件被告經合法通知，未於言詞辯論期日到場，核無民事訴
    訟法第386條所列各款之情形，爰依原告之聲請，由其一造
    辯論而為判決。
二、原告起訴主張：
(一)原告自民國109年3月7日起受雇於被告，從事煮茶、飲料製
    作、搬運飲料工作，並約定原告為部分工時員工，每小時工
    資為新臺幣(下同)150元。嗣於109年4月19日，於執行職務
    過程中因欠缺防護具保護下，因熱茶翻倒，致受有前胸、右
    上臂、右軀幹及右鼠蹊部全身面積11%燙傷二度之傷害，於
    住院治療後，仍有肥厚性疤痕等職業傷害結果。依勞動基準
    法第59條，被告應就原告職業災害致受傷予以補償薪資、醫
    療費用及看護費用65,736元。而於原告職業災害醫療期間，
    被告於109年6月30日歇業，被告尚積欠原告如附表所示編號
    4至編號6所載項目及金額未給付；另被告於原告任職期間，
    應為原告提繳之勞工退休金，然其未為按月提撥勞工退休準
    備金至原告於勞工保險局開設之退休金專戶。為此，爰依兩
    造之勞動契約之法律關係、勞動基準法第21條、第59條、勞
    工退休金條例第6條、第14條第1項之規定及侵權行為法律關
    係，提起本件訴訟等語。
(二)並聲明：
 1、被告應給付原告79,953元，及自起訴狀繕本送達翌日即110
    年1月8日起至清償日止，按年息百分之5計算之利息。
 2、被告應提繳2,836元至原告於勞工保險局設立之勞工退休金
    個人專戶。
 3、願供擔保，請准宣告假執行。　　
三、被告經合法通知，未於言詞辯論期日到場，亦未提出書狀作
    何聲明陳述。
四、得心證之理由：
(一)原告主張之前開事實，業據其提出原告排班表、國立成功大
    學醫學院附設醫院診斷證明書、陳佩君皮膚科診所、臺南市
    政府勞工局勞資爭議調解紀錄、國立成功大學醫學院附設醫
    院收據、張雅宜皮膚科診所收據等件為證(卷一第33-35、43
    -48頁)，核屬相符。而被告已於相當時期受合法之通知，於
    言詞辯論期日不到場，亦未提出任何書狀或證據資料爭執，
    依民事訴訟法第280條第3項準用同條第1項之規定，應視同
    自認，本院綜合上開事證之調查，應堪信原告上開主張為真
    實。
(二)就原告請求各項金額分述如下： 
 1、薪資補償及醫療費用部分： 
　　按勞工因遭遇職業災害而致殘廢或傷害時，雇主應予以補償
    。而勞工受傷時，雇主應補償其必需之醫療費用。次按勞工
    在醫療中不能工作時，雇主應按其原領工資數額予以補償，
    勞動基準法第59條第1、2款分別定有明文。查原告受雇於被
    告，並於工作中發生職業災害，依前揭規定，被告自應補償
    原告必需之醫療費用及醫療中不能工作期間之原領工資數額
    。從而，原告依上開規定請求被告給付薪資補償25,438元及
    必要醫療費用8,298元，洵屬有據，應予准許。
 2、看護費用部分：
　　按因故意或過失，不法侵害他人之權利者，負損害賠償責任
    ；違反保護他人之法律，致生損害於他人者，負損害賠償責
    任；不法侵害他人之身體或健康者，對於被害人因此喪失或
    減少勞動能力或增加生活上之需要時，應負損害賠償責任，
    民法第184條第1項前段及第2項、第193條第1項定有明文。
    又民法第184條第2項所謂保護他人之法律，係指保護個人權
    益之法律、習慣法、命令、規章等。而職業安全衛生設施規
    則，係保護勞工而設之規定，性質上自屬保護他人之法律。
    次按雇主對於勞工有暴露於高溫、低溫、非游離輻射線、生
    物病原體、有害氣體、蒸氣、粉塵或其他有害物之虞者，應
    置備安全衛生防護具，如安全面罩、防塵口罩、防毒面具、
    防護眼鏡、防護衣等適當之防護具，並使勞工確實使用，職
    業安全衛生設施規則第287條定有明文。經查，本件原告主
    張被告違反前揭規定，未提供適當防護具，亦未使勞工確實
    使用，以致原告發生系爭職災，自應屬於違反前開保護他人
    之法律，推定為有過失，被告就此並未舉證證明已盡相當之
    防護措施而無過失，被告自應對原告負侵權行為損害賠償之
    責。則原告依侵權行為法律關係請求被告應賠償伊支出之看
    護費用32,000元，自屬有據，應予准許。
 3、預告工資部分：
    按雇主依第11條或第13條但書規定終止勞動契約者，其預告
    期間依左列各款之規定：一、繼續工作3個月以上1年未滿者
    ，於10日前預告之。二、繼續工作1年以上3年未滿者，於20
    日前預告之。三、繼續工作3年以上者，於30日前預告之。
    雇主未依第1項規定期間預告而終止契約者，應給付預告期
    間之工資，勞動基準法第16條第1、3項分別定有明文。經查
    ，原告年資為3月21日，兩造間勞動契約既經被告依勞
    動基準法第11條第1款規定終止，則原告自得依前揭規定請
    求被告給付10日之預告工資，是原告請求被告給付預告工資
    11,060元【計算式：158元×7小時×10日=11,060元】，自屬
    有據，應予准許。　　
 4、資遣費部分：
    按勞工適用本條例之退休金制度者，適用本條例後之工作年
    資，於勞動契約依勞動基準法第11條、第13條但書、第14條
    及第20條或職業災害勞工保護法第23條、第24條規定終止時
    ，其資遣費由雇主按其工作年資，每滿1年發給2分之1個月
    之平均工資，未滿1年者，以比例計給；最高以發給6個月平
    均工資為限，不適用勞動基準法第17條之規定，勞工退休金
    條例第12條第1項定有明文。經查，原告於109年3月7日任職
    於被告，至被告於109年6月30日歇業，工作年資為3月24日
    ，又原告平均工資每月為13,669元，是原告得向被告請求資
    遣費金額為2,165元【計算式：13,669元×1/2×[(3+24/30)/1
    2]=2,165元】。
 5、基本工資差額：
    按工資由勞雇雙方議定之。但不得低於基本工資。前項基本
    工資，由中央主管機關設基本工資審議委員會擬訂後，報請
    行政院核定之，勞動基準法第21條第1項、第2項定有明文。
    查自109年1月1日起，每小時基本工資調整為158元，有基本
    工資之制訂與調整經過資料表在卷可稽(見卷一第37-39頁)
    。而兩造就議定僱傭期間時薪為150元既已違反勞動基準法
    第21條規定，原告自得自109年3月7日起至109年4月19日止
    ，按每小時基本工資158元元請求被告給付薪資差額。是以
    ，原告請求低於最低薪資之薪資差額992元【計算式：(158
    元-150元)×124小時=992元】，核屬有據，應予准許。
 6、提繳勞工退休金至勞工退休金個人專戶： 
    按雇主應為適用本條例之勞工，按月提繳退休金，儲存於勞
    保局設立之勞工退休金個人專戶；雇主每月負擔之勞工退休
    金提繳率，不得低於勞工每月工資6％；雇主應為第7條第1項
    規定之勞工負擔提繳之退休金，不得低於勞工每月工資6％；
    雇主未依本條例之規定按月提繳或足額提繳勞工退休金，致
    勞工受有損害者，勞工得向雇主請求損害賠償，勞工退休金
    條例第6條、第14條第1項、第31條第1項定有明文。查原告
    到職後(即109年3月7日)，被告未提撥退休金至其設於勞工
    保險局勞工退休金個人專戶內，揆諸上開規定，原告請求被
    告提撥2,836元至原告之勞工保險局勞工退休金個人專戶，
    核屬有據，亦應予准許。
 7、綜上，原告依勞動契約及侵權行為損害賠償之法律關係，請
    求被告給付79,953元(計算式如附表所示)，及提繳2,836元
    至原告之勞工退休金個人專戶，均為有理由，應予准許。
五、按訴訟費用，由敗訴之當事人負擔；法院為終局判決時，應
    依職權為訴訟費用之裁判；小額訴訟，法院為訴訟費用之裁
    判時，應確定其費用額，民事訴訟法第78條、第87條第1項
    、第436條之19第1項，分別定有明文。查本件訴訟費用即裁
    判費為1,000元，應由敗訴之被告負擔。
六、本件為小額訴訟程序之勞動事件，且為被告即雇主敗訴之判
    決，依民事訴訟法第436條之20及勞動事件法第44條第1項規
    定，應依職權為假執行之宣告。另依勞動事件法第44條第2
    項規定，應依職權宣告被告預供擔保後得免為假執行如主文
    第4項所示。
七、據上論結，本件原告之訴有理由，判決如主文。
中　　華　　民　　國　　110 　年　　1 　　月　　27　　日
                  臺灣臺南地方法院臺南勞動簡易庭
                                  法  官  田玉芬
以上正本證明與原本無異。
如不服本判決，應於送達後二十日內，向本院提出上訴狀並表明
上訴理由，如於本判決宣示後送達前提起上訴者，應於判決送達
後二十日內補提上訴理由書（須附繕本）。
對於小額程序之第一審判決之上訴，非以其違背法令之理由，不
得為之。且上訴狀內應記載表明㈠原判決所違背之法令及其具體
內容。㈡依訴訟資料可認為原判決有違背法令之具體事實者。
如委任律師提起上訴者，應一併繳納上訴審裁判費。
中　　華　　民　　國　　110 　年　　1 　　月　　28　　日
                                  書記官  林彥汝
附表：
編號   項        目  金額(新臺幣) 1 職業 災 害 補 償 薪資補償 25,438元 2  醫療費用 8,298元 3 看護費用  32,000元 4 預告工資  11,060元 5 資遣費  2,165元 6 基本工資差額  992元 合計   79,953元 7 提繳勞工退休金至勞工退休金個人專戶    2,836元